臺灣雲林地方法院刑事判決　　　　　　94年度交簡上字第28號
上　訴　人
即　被　告　甲○○
上列被告因傷害案件，不服本院虎尾簡易庭94虎交簡字94號，中
華民國94年6月7日第一審判決（聲請簡易處刑案號：94年度偵續
字第1號），提起上訴，本院判決如下︰
    主  文
上訴駁回。
甲○○緩刑貳年。
    事  實
一、甲○○於民國（下同）92年12月26日3 時38分許，駕駛車號
    SF-1109 號自小客車，沿雲林縣虎尾鎮○○街由東往西方向
    行駛，行經該路與永安街之交岔路口時，理應注意車前狀況
    ，隨時採取必要之安全措施；及閃光紅燈號誌表示「停車再
    開」，車輛應減速接近，先停止於交岔路口前，讓幹線道車
    優先通行後認為安全時，方得續行。而依當時情形，並無不
    能注意之情事，竟疏於注意，於前揭交岔路口前遇有閃光紅
    燈，未讓幹道車先行，亦未注意車前狀況，貿然前進。適有
    丙○○（本院另為94交簡上字30號判決）駕駛車號7W-3889
    自小客車，沿永安街由南往北方向行駛，恰行經該交岔路口
    ，亦疏於注意車前狀況及閃光黃燈表示「警告」，車輛應減
    速接近，注意安全，小心通過，2 人因各有上開疏失，而於
    上開交岔路口，由甲○○所駕車輛左前車門處與丙○○車輛
    車頭處發生碰撞，致甲○○受有左側恥骨閉鎖性骨折、膀胱
    損傷之傷害；丙○○則受有頭部外傷併輕微腦震盪、胸部挫
    傷之傷害。
二、案經丙○○訴由雲林縣政府警察局虎尾分局報告臺灣雲林地
    方法院檢察署檢察官偵查後聲請簡易處刑。
    理  由
一、認定犯罪之理由與證據：
  (一)被告甲○○於本院審理中承認過失，另先前於93年2 月3 日
    警訊中陳述：「當時道路狀況我不清楚，車輛很少，快要到
    西安、永安街口時，就被撞倒，之後有聽到一對男女說快叫
    救護車，之後我就去醫院」（警訊筆錄），及偵查中陳述：
    「（問：有無看到對方車子？）沒有，當時我的車速很慢，
    車子剛好起步一下沒多久就被撞倒了」等語（93偵2727號卷
    13頁）。
  (二)按駕駛人應注意車前狀況，並隨時採取必要之安全措施；及
    閃光紅燈表示「停車再開」，車輛應減速接近，先停止於交
    岔路口前，讓幹線道車優先通行後認為安全時，方得續行；
    閃光黃燈表示「警告」，車輛應減速接近，注意安全，小心
    通過；道路交通安全規則第94條第3 項、道路交通標誌標線
    號誌設置規則第211 條第1 款、第2 款分別定有明文。台灣
    省嘉雲區車輛行車事故覆議鑑定委員會，鑑定結果：「甲○
    ○駕駛自小客車，於夜間行經閃光紅燈號誌交岔路口，支線
    道車未暫停讓幹線道車先行，為肇事主因。丙○○駕駛自小
    客車，於夜間行經閃光黃燈號誌交岔路口，未注意安全，小
    心通過，為肇事次因。」（93偵字2727號卷28頁）
  (三)道路交通事故現場圖1 份，繪製2 車碰撞後停留在十字路口
    中心附近，顯見2 車是剛起步或非高速行駛（否則會有翻車
    或被衝離原地現象）；另有道路交通事故調查表(一)(二)記載當
    時天候晴、夜間有照明、道路平坦無缺陷、路面無障礙等，
    並無不能注意之原因（附警卷內）。
  (四)照片15張（附警卷內）。
  (五)車禍發生後，丙○○於當日凌晨3 時52分接受呼氣酒測，酒
    測值0.18MG/L。甲○○於當日凌晨4 時59分接受酒測，酒測
    值為0 （附警卷內）。
  (六)診斷證明書2 份，丙○○受有「頭部外傷並輕微腦震盪，胸
    部挫傷」之傷害；甲○○受有「左側恥股閉鎖性骨折、膀胱
    之損傷併血尿」之傷害（附警卷內）。
  (七)丙○○於92年12月26日警訊中陳述：「我抵肇事路口，一部
    自小客車SF-1 1 09 由我右側西安街直行，我發現時煞車已
    來不及相撞，... 對方突然出現，我來不及反應」等語（警
    訊卷內）
  (八)綜合上述證據及理由，被告甲○○過失傷害犯行，事證明確
    ，已可認定。
二、論罪科刑：
  (一)原審認為被告罪證明確，適用刑事訴訟法449 條第1 項前段
    、第454 條第2 項、刑法第284 條第1 項前段、第41條第1
    項前段，罰金罰鍰提高標準條例第1 條前段、第2 條，審酌
    被告甲○○之過失情節較重，以及其因本件車禍而受傷較為
    嚴重等，量處拘役40日，並諭知易科罰金之標準。經核原判
    決認定事實、適用法律並無違誤，量刑亦屬妥適。上訴應予
    駁回。
  (二)甲○○與丙○○已於本院審理中達成和解，經查被告甲○○
    前未曾受有期徒刑以上刑之宣告，有臺灣高等法院被告全國
    前案記錄表可證，本院認其經此教訓後，當益知警惕，應無
    再犯之虞，因認其所宣告之刑，以暫不執行為適當，併予宣
    告緩刑2年。
三、適用法律：
  (一)刑事訴訟法第455條之1第3項、第368條。
  (二)刑法第74條第1 款。
本案經檢察官乙○○到庭執行職務。
中　　華　　民　　國　　94　　年　　11　　月　　18　　日
               刑事第四庭 審判長法  官  吳福森
                                法  官  吳基華
                                法  官  葉明松
以上正本證明與原本無異
不得上訴。
                                書記官  顏錦清
中　　華　　民　　國　　94　　年　　11　　月　　21　　日
附錄本案論罪法條：
中華民國刑法第284條
(過失傷害罪)
因過失傷害人者，處 6 月以下有期徒刑、拘役或 500 元以下罰
金，致重傷者，處 1 年以下有期徒刑、拘役或 500 元以下罰金
。
從事業務之人，因業務上之過失傷害人者，處 1 年以下有期徒刑
、拘役或1 千元以下罰金，致重傷者，處 3 年以下有期徒刑、
 拘役或 2 千元以下罰金。
